---
title: "Social Network Ejercicios - resuelto"
author: "Eant"
date: "11/9/2020"
output: html_document
---

### Aeropuertos conectados en América del Sur

Vamos a hacer un gráfico que muestre cómo estan conectados los aeropuertos entre sí y qué rutas son más frecuentes, dando lugar a la relevancia de cada aeropuerto. Entre más rutas lleven al mismo, más relevante va a ser.

1. Cargamos las librerías:
```{r}
#install.packages(c("igraph", "gtable", "plotly", "threejs", "visNetwork", "htmlwidgets"))

library(tidyverse)
library(igraph)
library(ggplot2)
library(gtable)
library(plotly)
library(rtweet)
library(threejs)
library(visNetwork)
library(htmlwidgets)
```

2.a. Cargamos el dataset de [aeropuertos](https://github.com/jpatokal/openflights/tree/master/data) llamado "airports.dat":
```{r}
aeropuertos = "https://raw.githubusercontent.com/jpatokal/openflights/master/data/airports.dat"
data <- read.delim(aeropuertos, header = F, sep=",")
```

2.c. Modifiquemos el nombre de las columnas:
```{r}
data <- data %>% rename(
  order = V1, 
    airport_name = V2, 
    airport_short_name = V3,
    country = V4, 
    iata = V5,
    icao = V6, 
    lat = V7, 
    long = V8,
    altitude = V9,
    time_zone = V10, 
    dst = V11, 
    tz = V12, 
    type = V13, 
    source = V14
)
```

2.d. Eliminemos los aeropuertos duplicados:
```{r}
which.duplicates<-rownames(data[duplicated(data$iata),])
data <- data[-c(as.integer(which.duplicates)),]
```


3.a. Modifiquemos nuestra base de datos para que sea la de nodos: 
* Renombremos las columnas: id = iata, label = airport_name
* Quedemosnos únicamente con las columnas de: id, label, country
* Filtremos por aquellos aeropuertos que corresponden a paises sudamericanos.
```{r}
nodos <- data %>% rename(id = iata, label = airport_name) %>% 
  select(id, label, country) %>%
  filter(country == "Argentina" | country == "Brazil" | country == "Chile" | country == "Ecuador" | country == "Paraguay" | country == "Colombia" | country == "Bolivia" | country == "Suriname" | country == "French Guiana" | country == "Peru" | country == "Uruguay" |  country == "Guyana" | country == "Venezuela")
```

4.a. Carguemos nuestro [dataset de rutas]("https://github.com/jpatokal/openflights/raw/master/data/routes.dat) que van a dar lugares a las edges.

```{r}
################ link
fl<-  read.delim("https://github.com/jpatokal/openflights/raw/master/data/routes.dat", header = F, sep = ",")
head(fl)
```

4.b. Modifiquemos el nombre de las columnas:

```{r}
fl <- fl %>% rename(
  airline = V1, 
  airline_id = V2, 
  source_airport = V3,
  source_airport_id = V4, 
  destination_airport = V5,
  destination_airport_id = V6, 
  codeshare = V7, 
  stops = V8,
  equipment = V9
)
```

5.a. Generemos el dataset de "links", donde la conexion este dada por el aeropuerto inicial ("source_airport") y  el aeropuerto de destino ("destination_airport"):

(!Aclaracion: recordá cambiar el nombre de la columna para que queden como "from", "to". Y recordá sumar una columna adicional que contemple la cantidad de veces que hay una conexión entre dos aeropuertos:
```{r}
links  <- fl %>% group_by(source_airport, destination_airport) %>%
  summarise(friendship = n()) %>%
  rename(
     from = source_airport,
     to = destination_airport
  )
```

5.b. Filtra de manera tal las rutas que únicamente queden las correspondientes a Ámerica del Sur.

(!Recomendacion: sabias que se puede filtrar no sólo con *==*, *>=*, sino ademas con *%in%*?)
```{r}
condicion <- (links$from %in% nodos$id)  &  (links$to %in% nodos$id) 

links <- links[condicion,]
```

6.a. Generá un objeto tipo "igraph" con los dataset de links y de nodos. 
b. Preguntale a R si estamos frente a un tipo de objeto "igraph" 
```{r}
graph <- graph_from_data_frame(links, directed=TRUE, vertices=nodos)

class(graph) #chequiemos que esta bien el tipo de grafico
```

7. Realicemos un gráfico de nuestra red con *plot()* eliminando el nombre del aeropuerto de la nube:
```{r}
plot(graph, vertex.label = NA)
```


8. Conozcamos algunos aspectos de nuestro grafo:

a. Tamaño de nuestra nube en cantidad de nodos:
```{r}
gsize(graph)
```

b. ¿Es directo o indirecto?
```{r}
is.directed(graph)
```
c. Cuáles son los aeropuertos que estan más lejos en relacion a cantidad de conexiones? Podemos verlo con "farthest_vertices()"
```{r}
farthest_vertices(graph) 
```
d. ¿Cuál es el diametro de la red? ¿Que significa este número?
```{r}
diameter(graph)
#que desde un nodo "x" hasta otro tengo que atravesar 9 nodos o menos.
```


i. Realicemos un gráfico que muestre la sigla de cada aeropuerto como label y agreguemos parámetros esteticos para que quede más lindo:
```{r}
nodos$label <- nodos$id
graph.ind <- degree(graph, mode = c("in"))
my.label<- names(graph.ind)
my.label[which(log(graph.ind+1) < 3.4)]<- "" 
my.label2<- my.label


plot(graph,
     vertex.color="blue", vertex.size=7,
     vertex.frame.color="gray", vertex.label.color="black",
     vertex.label=my.label2, vertex.label.dist=2.1,
     edge.curved=0.2, edge.arrow.size=0.4,
     edge.color="light blue")
```

9. LAYOUT:

Realiza un gráfico para cada tipo de layout visto:

9.a. Generemos un circulo con "layout_in_circle()":
```{r}
plot(graph, vertex.color="blue", vertex.size=7,
     vertex.frame.color="gray", vertex.label.color="black",
     vertex.label=NA, vertex.label.dist=0.5,
     edge.curved=0.2, edge.arrow.size=0.4,
     edge.color="light blue", vertex.label = my.label2, layout = layout_in_circle(graph))
```

9.b. Generemos una estructura jerarquica con "layout_as_tree()":
```{r}
m <- layout_as_tree(graph)
plot(graph, vertex.label = my.label2,  vertex.color="blue", vertex.size=7,
     vertex.frame.color="gray", vertex.label.color="black", vertex.label.dist=0.5,
     edge.curved=0.2, edge.arrow.size=0.4,
     edge.color="light blue", layout = m)
```

9.c. Dejamos que R decida el mejor gráfico posible con "layout_nicely()":
```{r}
m1 <- layout_nicely(graph)
plot(graph, vertex.label.color = "black", vertex.label = my.label2, 
      vertex.color="blue", vertex.size=7,
     vertex.frame.color="gray", vertex.label.color="black",
      vertex.label.dist=0.5,
     edge.curved=0.2, edge.arrow.size=0.4,
     edge.color="light blue", layout = m1 )
```

9.d Realicemos un gráfico usando el algoritmo "Fruchterman Reigold" (layout.fruchterman.reingold):
```{r}
l <- layout.fruchterman.reingold(graph, grid = c("nogrid"))

plot(graph, vertex.label = my.label2,   vertex.color="blue", vertex.size=7,
     vertex.frame.color="gray", vertex.label.color="black",
     vertex.label.dist=0.5,
     edge.curved=0.2, edge.arrow.size=0.4,
     edge.color="light blue", layout = l)
```
9.e. Generemos una nube random con la función "layout.kamada.kawai":
```{r}
plot(graph,
     layout = layout.kamada.kawai,
     vertex.color="blue", vertex.size=7,
     vertex.frame.color="gray", vertex.label.color="black",
     vertex.label=NA, vertex.label.dist=0.5,
     edge.curved=0.2, edge.arrow.size=0.4,
     edge.color="light blue")
```

9.f. Generemos una nube random con la función "layout_randomly()":
```{r}
m <- layout_randomly(graph)
plot(graph, vertex.label = my.label2,  vertex.color="blue", vertex.size=7,
     vertex.frame.color="gray", vertex.label.color="black",
      vertex.label.dist=0.5,
     edge.curved=0.2, edge.arrow.size=0.4,
     edge.color="light blue", layout = m)
```
9.f. ¿Cuál crees es el mejor layout para el tipo de analisis que permite este grafo?


11. COMUNIDADES
11.a. Mapiemos las diferentes comunidades usando *edge.betweenness.community()* y establezcamos un color a partir del mismo
```{r}
wc <- walktrap.community(graph)

V(graph)$color <- membership(wc)
# Determinamos que usuario pertenece a qué comunidad
new.color<-data.frame(t(col2rgb(wc$membership)/255))
new.color<-rgb(new.color, alpha=.6)

plot(wc, graph, vertex.label = NA, vertex.color=new.color, vertex.size=sqrt(graph.ind)*2, edge.size = 0.5, edge.color = "grey")
```

11.c. Exportemos el archivo generado anteriormente en *jpeg()*:
```{r}
jpeg(file = "Network.jpg", width = 4000, height = 4000, units = "px", pointsize = 75, quality = 95, 
     bg = "white", res = NA, family = "", restoreConsole = TRUE, type = c("windows", "cairo"))
plot.igraph(graph, vertex.label=my.label2, layout=l, vertex.size=sqrt(graph.ind)*3, vertex.label.color="Black",
            vertex.color=new.color, vertex.frame.color=new.color, edge.width= .01, edge.arrow.size=.2, 
            vertex.label.cex=.5,  
            edge.curved=TRUE, vertex.label.dist=rnorm(length(graph.ind),.9,.03))
dev.off()
```

13.a. Hagamos un grafico interactivo con *VisNetwork*:
```{r}
library(visNetwork)

visNetwork(nodos, links) %>% 
  visIgraphLayout() %>%
  visNodes(
    shape = "dot",
    color = list(
      background = "#0085AF",
      border = "#013848",
      highlight = "#FF8000"
    ),
    shadow = list(enabled = TRUE, size = 10)
  ) %>%
  visEdges(
    shadow = FALSE,
    color = list(color = "#0085AF", highlight = "#C62F4B")
  ) %>%
  visOptions(highlightNearest = list(enabled = T, degree = 1, hover = T),
             selectedBy = "group") %>% 
  visLayout(randomSeed = 11)
```


## threejs
14. Hagamos una ultima nube con la funcion *graphjs*:

```{r}
library(threejs)
library(htmlwidgets)
gjs.an <- graphjs(graph, bg="gray10", showLabels=F, stroke=F, 
                   layout_with_fr(g,  dim=3),
                  vertex.color=new.color,
                  main="Network de rutas frecuentes entre aeropuertos" )
gjs.an
saveWidget(gjs.an, file="Dolar-Network-gjs-an.html")
browseURL("Media-Network-gjs-an.html")

```

