---
title: "codigo_ejercicios_sin_resolver"
author: "guada"
date: "22/9/2020"
output: html_document
---

### Aeropuertos conectados en América del Sur

Vamos a hacer un gráfico que muestre cómo estan conectados los aeropuertos entre sí y qué rutas son más frecuentes, dando lugar a la relevancia de cada aeropuerto. Entre más rutas lleven al mismo, más relevante va a ser.

1. Cargamos las librerías:
```{r}
#install.packages(c("igraph", "gtable", "plotly", "threejs", "visNetwork", "htmlwidgets"))

library(tidyverse)
library(igraph)
library(ggplot2)
library(gtable)
library(plotly)
library(rtweet)
library(threejs)
library(visNetwork)
library(htmlwidgets)
```

2.a. Cargamos el dataset de [aeropuertos](https://github.com/jpatokal/openflights/tree/master/data) llamado "airports.dat":
```{r}

```

2.c. Modifiquemos el nombre de las columnas:
```{r}
data <- data %>% rename(
  order = V1, 
    airport_name = V2, 
    airport_short_name = V3,
    country = V4, 
    iata = V5,
    icao = V6, 
    lat = V7, 
    long = V8,
    altitude = V9,
    time_zone = V10, 
    dst = V11, 
    tz = V12, 
    type = V13, 
    source = V14
)
```

2.d. Eliminemos los aeropuertos duplicados:
```{r}

```


3.a. Modifiquemos nuestra base de datos para que sea la de nodos: 
* Renombremos las columnas: id = iata, label = airport_name
* Quedemosnos únicamente con las columnas de: id, label, country
* Filtremos por aquellos aeropuertos que corresponden a paises sudamericanos.
```{r}

```

4.a. Carguemos nuestro [dataset de rutas]("https://github.com/jpatokal/openflights/raw/master/data/routes.dat) que van a dar lugares a las edges.

```{r}

```

4.b. Modifiquemos el nombre de las columnas:

```{r}
fl <- fl %>% rename(
  airline = V1, 
  airline_id = V2, 
  source_airport = V3,
  source_airport_id = V4, 
  destination_airport = V5,
  destination_airport_id = V6, 
  codeshare = V7, 
  stops = V8,
  equipment = V9
)
```

5.a. Generemos el dataset de "links", donde la conexion este dada por el aeropuerto inicial ("source_airport") y  el aeropuerto de destino ("destination_airport"):

(!Aclaracion: recordá cambiar el nombre de la columna para que queden como "from", "to". Y recordá sumar una columna adicional que contemple la cantidad de veces que hay una conexión entre dos aeropuertos:
```{r}

```

5.b. Filtra de manera tal las rutas que únicamente queden las correspondientes a Ámerica del Sur.

(!Recomendacion: sabias que se puede filtrar no sólo con *==*, *>=*, sino ademas con *%in%*?)
```{r}

```

6.a. Generá un objeto tipo "igraph" con los dataset de links y de nodos. 
b. Preguntale a R si estamos frente a un tipo de objeto "igraph" 
```{r}

```

7. Realicemos un gráfico de nuestra red con *plot()* eliminando el nombre del aeropuerto de la nube:
```{r}

```


8. Conozcamos algunos aspectos de nuestro grafo:

a. Tamaño de nuestra nube en cantidad de nodos:
```{r}

```

b. ¿Es directo o indirecto?
```{r}

```

d. ¿Cuál es el diametro de la red? ¿Que significa este número?
```{r}


```


i. Realicemos un gráfico que muestre la sigla de cada aeropuerto como label y agreguemos parámetros esteticos para que quede más lindo:
```{r}


```

9. Realiza un gráfico para cada tipo de layout visto:

9.a. Generemos un circulo con "layout_in_circle()":
```{r}


```

9.b. Generemos una estructura jerarquica con "layout_as_tree()":
```{r}

```

9.c. Dejamos que R decida el mejor gráfico posible con "layout_nicely()":
```{r}

```

9.d Realicemos un gráfico usando el algoritmo "Fruchterman Reigold" (layout.fruchterman.reingold):
```{r}

```

9.e. Generemos una nube random con la función "layout.kamada.kawai":
```{r}


```

9.f. Generemos una nube random con la función "layout_randomly()":
```{r}


```
9.f. ¿Cuál crees es el mejor layout para el tipo de analisis que permite este grafo?


11. COMUNIDADES
11.a. Mapiemos las diferentes comunidades usando *edge.betweenness.community()* y establezcamos un color a partir del mismo
```{r}
wc <- walktrap.community(graph)

V(graph)$color <- membership(wc)
# Determinamos que usuario pertenece a qué comunidad
new.color<-data.frame(t(col2rgb(wc$membership)/255))
new.color<-rgb(new.color, alpha=.6)

plot(wc, graph, vertex.label = NA, vertex.color=new.color, vertex.size=sqrt(graph.ind)*2, edge.size = 0.5, edge.color = "grey")
```

11.c. Exportemos el archivo generado anteriormente en *jpeg()*:
```{r}





```
## MAPAS INTERACTIVOS

12. Generemos una nube en *plotly* con el layout "kamada kawai" donde el color este dado por el país al que pertence el aeropuerto:

```{r}




```
13.a. Hagamos un grafico interactivo con *VisNetwork*:
```{r}


```


## threejs
14. Hagamos una ultima nube con la funcion *graphjs*:

```{r}






```