
Ejercicios práctica de análisis estadistico:

### Saquemos algunas metricas de las elecciones en CABA para 2019!

1. Cargamos las librerias necesarias:
```{r}
#install.packages("modeest")
library(modeest)
library(tidyverse)
```

2. Cargamos el dataset en csv correspondiente a [elecciones 2019](https://data.buenosaires.gob.ar/dataset/elecciones-2019):
```{r}
elecciones_2019 <- read.csv("http://cdn.buenosaires.gob.ar/datosabiertos/datasets/elecciones-2019/resultados-definitivos-elecciones-generales-2019.csv")
```

3. Hagamos un *head()* para ver cómo esta compuesto nuestro dataset:
```{r}
head(elecciones_2019)
```

4. Usemos la función *unique()* para conocer los diferentes partidos -"partido_descripcion"- que disputaron la eleccion:
```{r}
unique(elecciones_2019$partido_descripcion)
```

5. Hagamos un *summary()* para conocer un poco mejor a nuestras variables.
```{r}
summary(elecciones_2019)
```
### MEDIDAS RESUMEN

6. a. ¿Cuál es el promedio de votos obtenido por mesa para el Frente de Todos para cargos en la legislatura?
```{r}
unique(elecciones_2019$cargo_descripcion)
elecciones_2019 %>%
  filter(partido_descripcion == "ALIANZA FRENTE DE TODOS", cargo_descripcion =="DIP.LEGIS.CABA                ") %>%
  summarise(promedio = mean(total_votos))
```
6.b. ¿Cuál seria el promedio tomando una media podada en 0.1? 
(Recomendación, pueden usar el paramentro *trim* dentro de la función *mean()* para esto)
```{r}
elecciones_2019 %>%
  filter(partido_descripcion == "ALIANZA FRENTE DE TODOS", cargo_descripcion =="DIP.LEGIS.CABA                ") %>%
  summarise(media_podada = mean(total_votos, trim = 0.1))
```
7. a. ¿Cuál es la mediana de votos obtenido para cada uno de los partidos que compitieron para formar parte de la Junta Comunal? 
Ordena a los partidos de mayor a menor según su mediana.

```{r}
unique(elecciones_2019$cargo_descripcion)
elecciones_2019 %>%
  filter( cargo_descripcion =="MIEMBROS DE LA JUNTA COMUNAL  ") %>%
  group_by(partido_descripcion) %>%
  summarise(mediana = median(total_votos)) %>%
  arrange(desc(mediana))
```

8. Calculá la moda para saber cuál es la cantidad de votos más frecuente que obtuvo el "FRENTE IZQ Y DE TRAB-UNIDAD" por mesa para el cargo de Jefe y Vicejefe de Gobierno
```{r}
unique(elecciones_2019$partido_descripcion)
elecciones_2019 %>%
  filter( cargo_descripcion =="JEFE y VICE DE GOBIERNO       " & partido_descripcion == "FRENTE IZQ Y DE TRAB-UNIDAD") %>%
  summarise(moda = mfv(total_votos))
```
9. ¿Cuál fue la minima cantidad de votos que JxC obtuvo para "MIEMBROS DE LA JUNTA COMUNAL  "?
```{r}
elecciones_2019 %>%
  filter(cargo_descripcion =="MIEMBROS DE LA JUNTA COMUNAL  " & partido_descripcion == "ALIANZA JUNTOS POR EL CAMBIO") %>%
  summarise(minimo = min(total_votos))
```

10. ¿Cuál es la comuna en donde hubo mayor cantidad de "VOTOS EN BLANCO" por mesa?

```{r}
unique(elecciones_2019$partido_descripcion)
elecciones_2019 %>%
  filter( partido_descripcion == "VOTOS EN BLANCO") %>%
  group_by(comuna) %>%
  summarise(max_votos_por_mesa = max(sum(total_votos)/n())) %>%
  arrange(desc(max_votos_por_mesa)) %>%
  head(1)
```
11. a. Calculemos el cuantil 0.87 para la totalidad de votos ("total_votos") obtenidos por la ALIANZA FRENTE DE TODOS con la funcion *quantile()*...

```{r}
#opcion a:
quantile(elecciones_2019[(elecciones_2019$partido_descripcion == "ALIANZA FRENTE DE TODOS"), "total_votos"], probs = c(0.25, 0.5, 0.75, 0.85), na.rm = T)
```

```{r}
#opcion b
elecciones_2019 %>% 
  filter(partido_descripcion == "ALIANZA FRENTE DE TODOS") %>%
  summarise(cuantil_85 = quantile(total_votos, probs = 0.85))
```

11. b. ¿Cómo se distribuye el voto de JxC en el Circuito nro 4? Calculá los cuantiles 1, 2, 3 y 0.93.. ¿Dirias que la curva sobresale a la derecha o ala izquierda?
```{r}
ej_11b <- elecciones_2019 %>% 
filter(elecciones_2019$partido_descripcion == "ALIANZA JUNTOS POR EL CAMBIO" & elecciones_2019$circuito_codigo == 4) %>%
summarise(cuantil_25 = quantile(total_votos, probs = 0.25),
          cuantil_50 = quantile(total_votos, probs = 0.50),
          cuantil_75 = quantile(total_votos, probs = 0.75),
           cuantil_93 = quantile(total_votos, probs = 0.93))
```

Pareceria que se inclina más para la derecha -pero levemente-, hagamos un gráfico:
```{r}
elecciones_2019 %>%
  filter(elecciones_2019$partido_descripcion == "ALIANZA JUNTOS POR EL CAMBIO" & elecciones_2019$circuito_codigo == 4) %>%
  ggplot(aes(x=total_votos)) + 
  geom_density(fill="#f7cfb7", color="#e9ecef", alpha=0.8)  +
  geom_vline(xintercept= quantile(elecciones_2019[(elecciones_2019$partido_descripcion == "ALIANZA JUNTOS POR EL CAMBIO" & elecciones_2019$circuito_codigo == 4),"total_votos"], probs = 0.25, na.rm = T), color="red") + 
  geom_vline(xintercept= quantile(elecciones_2019[(elecciones_2019$partido_descripcion == "ALIANZA JUNTOS POR EL CAMBIO" & elecciones_2019$circuito_codigo == 4),"total_votos"], probs = 0.5, na.rm = T), color="red") +
  geom_vline(xintercept= quantile(elecciones_2019[(elecciones_2019$partido_descripcion == "ALIANZA JUNTOS POR EL CAMBIO" & elecciones_2019$circuito_codigo == 4),"total_votos"], probs = 0.75, na.rm = T), color="red" )
```

11.c. ¿Te animas a hacer un boxplot con cada uno de las comunas para "JxC"?
```{r}
elecciones_2019$comuna <- gsub(pattern = "[COMUNA ]", replacement = "", elecciones_2019$comuna)
elecciones_2019$comuna <- as.numeric(elecciones_2019$comuna)

elecciones_2019 %>% 
  filter(elecciones_2019$partido_descripcion == "ALIANZA JUNTOS POR EL CAMBIO") %>%
  group_by(comuna) %>%
  ggplot(aes(x = comuna, y = total_votos, fill = comuna)) +
  geom_boxplot() +
  theme(legend.position = "none")
```

### Medidas de dispersión

12.a. Calculemos la varianza del voto a la "ALIANZA JUNTOS POR EL CAMBIO" y la "ALIANZA FRENTE DE TODOS" según el cargo que este en disputa:

```{r}
elecciones_2019 %>%
  filter(partido_descripcion == "ALIANZA JUNTOS POR EL CAMBIO" | partido_descripcion == "ALIANZA FRENTE DE TODOS" ) %>%
  group_by(cargo_descripcion, partido_descripcion) %>%
  summarise(varianza = var(total_votos)) %>%
  arrange(partido_descripcion)
```

12.b. ¿Qué significan esos resultados ?

13. Ahora calculemos el desvio estandar para los mismos partidos del punto anterior:
```{r}
elecciones_2019 %>%
  filter(partido_descripcion == "ALIANZA JUNTOS POR EL CAMBIO" | partido_descripcion == "ALIANZA FRENTE DE TODOS" ) %>%
  group_by(cargo_descripcion, partido_descripcion) %>%
  summarise(desvio_estandar = sd(total_votos)) %>%
  arrange(partido_descripcion)
```

### Covarianza y Correlación

14.a. Incorporemos el dataset de circuitos electorales que trae ademas información de la poblacion que vive en los mismos:
```{r}
circuitos <- read.csv("BASE_CIRCUITOS.csv")
```

14.b. Realicemos un join entre "circuitos" y nuestro dataset de "elecciones_2019"

```{r}
elecciones_2019$circuito_codigo <- as.character(elecciones_2019$circuito_codigo)

names(circuitos)[1] <- "circuito_codigo"
circuitos$circuito_codigo <- as.character(circuitos$circuito_codigo)

union_elecciones_circuitos <- elecciones_2019 %>% left_join( circuitos, by= "circuito_codigo")
```

14.c. Observemos las variables generadas con *tail()*:
```{r}
tail(union_elecciones_circuitos)
```

15.a. ¿Hay alguna relación entre la cantidad de hogares con NBI ("HOGARES_NBI") y los votos emitidos ("total_votos")?:
```{r}
union_elecciones_circuitos <- union_elecciones_circuitos %>% 
  drop_na()

cor(x = union_elecciones_circuitos$HOGARES_NBI, y = union_elecciones_circuitos$total_votos)
```



