---
title: "Ejercicios Tidyverse 2"
author: "Laboratorio Políticas Públicas"
date: "28/4/2020"
output:
  pdf_document: default
  html_document: default
---

```{r setup, include=FALSE}
knitr::opts_chunk$set(echo = TRUE)
```

```{r}
data_final_clase <- read.csv("https://github.com/labpoliticasuba/Clases_2020/blob/master/Clase%2003/Ejercicio_clase/data_final_clase.csv", encoding = "Latin1")
data_final_clase
```

# Practiquemos lo que vimos hoy!:

## Generemos una tabla única que aglutine la información de "data_clase_final", "poblacion_edad" y "casos_muertos"!

Para esto vamos a trabajar con los dataset presentes en el [siguiente link](https://github.com/labpoliticasuba/Clases_2020/tree/master/Clase%2003/Ejercicio_clase).

1. Llamemos a Tidyverse!

```{r, include=TRUE}
#activemos tidyverse
library(tidyverse)
```

2.a.  Carguemos nuestro dataset llamado *"data_clase_final.csv"* en una nueva variable llamada "data_clase_final" (acordate de modificar el encoding en Latin1)
```{r}
#carguemos nuestro dataset
data_clase_final <- read.csv("https://raw.githubusercontent.com/labpoliticasuba/Clases_2020/master/Clase%2003/Ejercicio_clase/data_final_clase.csv", 
                             encoding = "UTF-8")
```

2.b.  Demos un pantallazo a nuestro dataset usando la función tail():
```{r}
#demos un pantallazo a nuestro dataset con tail
head(data_clase_final)
```
2.c.  Conozcamos cuáles son las columnas que lo integran:
```{r}
colnames(data_clase_final)
```

3.a Traigamos nuestro dataset *"poblacion_edad.csv"* y llamemoslo "poblacion_edad"

```{r}
poblacion_edad <- read.csv("https://raw.githubusercontent.com/labpoliticasuba/Clases_2020/master/Clase%2003/Ejercicio_clase/poblacion_edad.csv", 
                           encoding = "Latin1")
```

3.b. Examinemos las columnas con un names():
      - PROVINCIA: contiene los datos del distrito
      - X0.19: Cantidad de hab. de 0 a 19 años
      - X20.39: Cantidad de hab. de 20 a 39 años
      - X40.59: Cantidad de hab. de 40 a 59 años
      - X60.79: Cantidad de hab. de 60 a 79 años
      - X80.99: Cantidad de hab. de 80 a 99 años

```{r}
names(poblacion_edad)
```

3. c. Utilicemos la función gather() para generar una columna llamada "grupo_etario" que aglutine a las diferentes columnas que tienen la cantidad de hab x provincia
```{r}
poblacion_edad <- gather(poblacion_edad, grupo_etario, value, X0.19:X80.99 )
```

3.d. Modifiquemos como estan redactadas la observaciones en la columna "grupo_etario" con la función case_when(). Deben ser reemplazadas así:
      - X0.19: "De 0 a 19 años"
      - X20.39: "De 20 a 39 años"
      - X40.59: "De 40 a 59 años"
      - X60.79: "De 60 a 79 años"
      - X80.99: "De 80 a 99 años"
```{r}
poblacion_edad <- poblacion_edad %>% mutate( grupo_etario = case_when(
               grupo_etario == "X0.19" ~ 'De 0 a 19 años',
               grupo_etario == "X20.39" ~ 'De 20 a 39 años',
               grupo_etario == "X40.59" ~ 'De 40 a 59 años',
               grupo_etario == "X60.79" ~ 'De 60 a 79 años',
               grupo_etario == "X80.99" ~ 'De 80 a 99 años'))
```



3.e. ¿Cómo podemos unir el dataset de "data_clase_final" con el de "poblacion_edad" ?

3.e.i. ¿Cuál es nuestra primary key? Es decir, ¿cuál es nuestra columna que nos va a permitir unir ambas tablas ya que tienen los mismos valores?

```{r}
#DISTRITO es nuestra primary key
```

3.e.ii. Fijemosnos el nombre de las columnas, ¿son las mismas para ambos casos? Modifiquemsolas si es necesario.

```{r}
#nos fijamos los nombres de data_clase_final
names(data_clase_final)
```

```{r}
#nos fijamos los nombres de poblacion_edad
names(poblacion_edad)
```
```{r}
#ACA HAY DOS OPCIONES A LA HORA DE CAMBIARLO:

#OPCION1:
poblacion_edad <- poblacion_edad %>% 
  rename(
    DISTRITO = PROVINCIA)
```

```{r}
#OPCION2:
names(poblacion_edad)[1] <- "DISTRITO"
```


3.e.iii. Revisemos que tengan los mismos valores en ambas columnas -de ambos datasets- para que la unión se dé bien entre todas las observaciones. 
```{r} 
#revisamos data_clase_final
unique(data_clase_final$DISTRITO)
```
```{r}
#revisamos poblacion_edad
unique(poblacion_edad$DISTRITO)
```

3.e.iv. Modificá los valores utilizando el siguiente fragmento:
```{r}
#cambiamos el tipo de objeto:
data_clase_final$DISTRITO <- as.character(as.factor(data_clase_final$DISTRITO))
#cambiamos el tipo de objeto:
poblacion_edad$DISTRITO <- as.character(as.factor(poblacion_edad$DISTRITO)) 
#le pedimos que cada vez que encuentre una observacion en la columna DISTRITO 
#y que sea igual a "Ciudad A..." la reemplace por "CABA"
poblacion_edad$DISTRITO[poblacion_edad$DISTRITO == "Ciudad Autónoma de Buenos Aires"] <- 'CABA' 
poblacion_edad$DISTRITO[poblacion_edad$DISTRITO == "Entre Rios"] <- 'Entre Ríos'
poblacion_edad$DISTRITO[poblacion_edad$DISTRITO == "Neuquen"] <- 'Neuquén'
```

4. Realicemos el JOIN entre "data_clase_final" y "poblacion_edad" en un nuevo dataset llamado "data_poblacion"
```{r}
data_poblacion <- left_join(data_clase_final, poblacion_edad)
head(data_poblacion)
```

5. Ahora realice un right_join() entre "data_poblacion" y "caso_muertos.csv" utilizando lo aprendido! Genere un nuevo dataset llamado: "data_poblacion_casos" donde haya una columna para la cantidad de infectados y otra para la cantidad de fallecidos que se suma al dataset recien realizado de "data_poblacion"

```{r}
#traemos nuestro dataset de casos_muertos
casos_muertos <- read.csv("D:/Guada/Clases/Lab_Pol_Publ/Tidyverse/vf2/casos_muertos.csv",
                          encoding = "Latin1")
head(casos_muertos,24)
```

```{r}
#utilizamos el spread para dividir en dos columnas infectados y muertos
casos_muertos <- spread(casos_muertos, Infectados_Muertos, Cantidad)
head(casos_muertos)
```


```{r}
#cambiamos el nombre de nuestra columna Provincia para hacer el join
names(casos_muertos)[1] <- "DISTRITO"
```

```{r}
#conocemos los valores únicos de nuestra clave primaria en data_poblacion
unique(data_poblacion$DISTRITO)
```

```{r}
#conocemos los valores únicos de nuestra clave primaria en casos_muertos
unique(casos_muertos$DISTRITO)
```
```{r}
#cambiamos el nombre de los distritos que no figuran igual
casos_muertos$DISTRITO <- as.character(as.factor(casos_muertos$DISTRITO))
casos_muertos$DISTRITO[casos_muertos$DISTRITO == "Ciudad Autónoma de Buenos Aires"] <- 'CABA'
casos_muertos$DISTRITO[casos_muertos$DISTRITO == "Entre Rios"] <- 'Entre Ríos'
casos_muertos$DISTRITO[casos_muertos$DISTRITO == "Neuquen"] <- 'Neuquén'
casos_muertos$DISTRITO[casos_muertos$DISTRITO == "Provincia de Buenos Aires"] <- 'Buenos Aires'
```

```{r}
#realizamos el right join
data_poblacion_casos <- right_join(casos_muertos, data_poblacion)
```
```{r}
#vemos las columnas que tenemos
names(data_poblacion_casos)
```


6.a Ordenemos nuestras columnas de "data_poblacion_casos" y eliminemos la columna "X" 
```{r}
data_poblacion_casos <- data_poblacion_casos  %>% 
  select("REGION", "DISTRITO", "POBLACION","grupo_etario",  "value", "TIPO_CAMA",
         "CANTIDAD_CAMAS", "CANTIDAD_MEDICOS", "Infectados", "Muertos")
```

6.b. Reemplacemos las columnas para que queden todos en mayusculas (y cambiemos "value" por "CANT_HAB_X_GRUPO" )
```{r}
data_poblacion_casos <- data_poblacion_casos %>% 
  rename(
    GRUPO_ETARIO = grupo_etario,
    CANT_HAB_X_GRUPO = value,
    INFECTADOS = Infectados, 
    MUERTOS = Muertos)
head(data_poblacion_casos, 15)
```

7.a. Supongamos que en Argentina se va a contagiar con coronavirus el 10% de la población mayor de 60 años. En base al dataset generado anteriormente, ¿cuántas camas necesitaríamos para atenderlos si todos se enfermaran a la vez? Para responder la pregunta supongamos que el contagio respeta los patrones que se han observado en otras experiencias: el 5% de los contagiados son casos graves y el 15% de los contagiados son casos que necesitan aislamiento y cuidados paliativos. (atención: en la respuesta tiene que estar distinguida la cantidad de camas para casos graves y leves)

```{r}
#acomodamos nuestra data:
data_7 <- spread(data_poblacion_casos, key = TIPO_CAMA, value = CANTIDAD_CAMAS)
```

```{r}
#ccambiamos el nombre de las columnas:
names(data_7)[9] <- "CANTIDAD_CAMAS_AISLAMIENTO_LEVES"
names(data_7)[10] <- "CANTIDAD_CAMAS_GRAVES"
names(data_7)[11] <- "CANTIDAD_GRAVES_NEO"
```

```{r}
#Agrupo la poblacion mayor en una sola categoria "POBL_MAYOR" 
data_7 <- data_7 %>% 

    select(DISTRITO, GRUPO_ETARIO, CANT_HAB_X_GRUPO, CANTIDAD_CAMAS_AISLAMIENTO_LEVES, 
            CANTIDAD_CAMAS_GRAVES) %>%
  
    filter((GRUPO_ETARIO == "De 60 a 79 años" | GRUPO_ETARIO == "De 80 a 99 años")) %>%
  
    mutate( GRUPO_ETARIO = case_when(
          GRUPO_ETARIO == "De 60 a 79 años" ~ 'POBL_MAYOR', 
          GRUPO_ETARIO == "De 80 a 99 años" ~ 'POBL_MAYOR'))
head(data_7 )
```

```{r}
#calculo la cantidad de camas necesitadas según leves y contagiados a NIVEL NACIONAL
data_7a <- data_7 %>% summarise(TOTAL_POBL_MAYOR = sum(CANT_HAB_X_GRUPO, na.rm = T),
                      CONTAGIADOS = ceiling(TOTAL_POBL_MAYOR*0.1), 
                      NEC_CAMA_LEVE = ceiling(CONTAGIADOS*0.15),
                      NEC_CAMA_GRAVE = ceiling(CONTAGIADOS*0.05))
head(data_7a)
```

7b. ¿Cuantas camas faltan (o sobran) en cada distrito para atender a esta demanda?

```{r}
#calculo la cantidad de camas necesitadas, faltantes y sobrantes según leves y contagiados 
# a NIVEL PROVINCIAL

#la funcion ceiling nos redondea para arriba ya que no podemos tener 284180.9 contagiados, 
# sino que tenemos 284181
data_7b <- data_7 %>% group_by(DISTRITO) %>% 
            mutate(TOTAL_POBL_MAYOR = sum(CANT_HAB_X_GRUPO, na.rm = T),
                      CONTAGIADOS = ceiling(TOTAL_POBL_MAYOR*0.1), 
                      NEC_CAMA_LEVE = ceiling(CONTAGIADOS*0.15),
                      NEC_CAMA_GRAVE = ceiling(CONTAGIADOS*0.05),
                      DIF_CAMAS_LEVE =  CANTIDAD_CAMAS_AISLAMIENTO_LEVES-NEC_CAMA_LEVE,
                      DIF_CAMAS_GRAVE =  CANTIDAD_CAMAS_GRAVES-NEC_CAMA_GRAVE) %>%
            select(DISTRITO, NEC_CAMA_LEVE, NEC_CAMA_GRAVE,
                   DIF_CAMAS_LEVE, DIF_CAMAS_GRAVE) %>% distinct()
data_7b #si da negativo faltan camas, si da positivo sobran camas
```


