---
title: "Social Network - resuelto"
author: "Guada Gonzalez (guadag12@outlook.com)"
date: "11/9/2020"
output: html_document
---

Librerias:
```{r}
library(tidyverse)
library(igraph)
library(ggplot2)
library(gtable)
library(plotly)
library(rtweet)
library(threejs)
library(visNetwork)
library(htmlwidgets)
```

#1. Subamos la info necesaria para trabajar:

OPCION A:
```{r}
tweets <- read_csv("tweets.csv")
data_usuarios <- read_csv("data_usuarios.csv")

tweets <- data.frame(lapply(tweets, as.character), stringsAsFactors=FALSE)
```


```{r}
View(tweets)
```

#2. Preparamos la data para armar el grafico

2.a. Los nodos / vertices / actores
```{r}
nodos <- gather(data = tweets, key = "tipo", value = "identificacion", c(1,2))

nodos$retweet_count <- as.numeric(nodos$retweet_count)

which.duplicates<-rownames(nodos[duplicated(nodos$identificacion),])
nodos <- nodos[-c(as.integer(which.duplicates)),]

nodos <- nodos %>% select(identificacion, tipo, retweet_count)  %>% rename( name = identificacion)

nodos <- nodos %>% left_join(data_usuarios, by = "name")
```

2.b. Los edges / links / relaciones

```{r}
links <- tweets %>% group_by(screen_name, retweet_screen_name) %>% 
  filter(screen_name %in% nodos$name & retweet_screen_name %in% nodos$name) %>%
  rename(from = screen_name,
         to = retweet_screen_name,
         friendship = retweet_count)
```

# 3. Grafiquemos!:

```{r}
g <- graph_from_data_frame(links, directed=TRUE, vertices=nodos)

class(g) #chequiemos que esta bien el tipo de grafico
```

3.a. Conozcamos un poco más de info sobre nuestro grafico con print()
```{r}
print(g, e=TRUE, v=TRUE)
```
3.b. Plotiemos el gráfico!
```{r}
plot(g)
```
3.d. Veamos info sobre los nodos:
```{r}
V(g)
```
3.e. Veamos info sobre las relaciones entre usuarios:
```{r}
E(g)
```

3.f. Conozcamos el tamaño de nuestra red
```{r}
gsize(g)
```

3.g. Veamos info adicional
```{r}
vertex_attr(g)
edge_attr(g)
```

3.h. ¿Es un gráfico directo o indirecto?
```{r}
is.directed(g)
```
3.i. Conozcaamos más info!
```{r}
summary(g)
```

#4. COLORES / Customizacion: 

4.a. Cambiamos el color de los nodos con el parametro "vertex.color" y le pedimos que no nos traiga el nombre de los vertices con "vertex.label = NA":
```{r}
plot(g, vertex.label = NA, vertex.color = "red")
```

4.b.cambiamos los nodos segun si son retweets o no con *ifelse()*:
```{r}
nodos <- nodos %>% left_join(data_usuarios, by = "name")
g <- graph_from_data_frame(links, directed=TRUE, vertices=nodos)
plot(g, vertex.label = NA)
```

4.c. Cambiar el color de los usuarios y de las flechas con "vertex.label.color" y "edge.color":
```{r}
plot(g, vertex.label.color = "black", edge.color = "green")
```

#5. Degree

5.a. Calculemos el "out-degree"
```{r}
g.outd <- degree(g, mode = c("out"))

# View a summary of out-degree
table(g.outd)

# Make a histogram of out-degrees
hist(g.outd, breaks = 30)
```

5.b. Calculemos el "in-degree" y cambiemos la cantidad de nombres que aparecen segun el grado de entrada
```{r}
g.ind <- degree(g, mode = c("in"))
my.label<- names(g.ind)
my.label[which(log(g.ind+1) < 4.1)]<- "" 
my.label2<- my.label

plot(g,  vertex.label = my.label2, vertex.label.cex = 1.3)
```



#7. LAYOUTS
7.a. Realicemos un gráfico usando el algoritmo "Fruchterman Reigold" (layout.fruchterman.reingold):

```{r}
l <- layout.fruchterman.reingold(g, grid = c("nogrid"))

plot(g, vertex.label = my.label2,  vertex.size = 5, layout = l)
```


#8. MAS INFO SOBRE LOS USUARIOS:

8.a. Saber como estan conectados dos usuarios entre si:
```{r}
g['alferdez', 'CasaRosada']
g[ 'CasaRosada', 'alferdez']
```

#DEGREE

#9. DEGREE

9.a. Calculemos el "out-degree":
```{r}
# Calcular el outdegree de cada vertice
g.outd <- degree(g, mode = c("out"))

# Ver la distribucion de cada uno
table(g.outd)

# Hacer un histograma
hist(g.outd, breaks = 10)
```

#10. Densidad
10. Calculemos la densidad con la función *edge_density()*:
```{r}
#obtener la densidad del grafico
gd <- edge_density(g)
gd
```

## COMUNIDADES

#Walktrap community

11. Realizar un grafico de comunidades con "walktrap.community()":
```{r}
l <- layout.fruchterman.reingold(g, grid = c("nogrid"))

wc <- walktrap.community(g)

# Determine sizes of each community
sizes(wc)

# Determine which individuals belong to which community
users_wc <- membership(wc)

new.color<-data.frame(t(col2rgb(wc$membership)/255))
new.color<-rgb(new.color, alpha=.6)

plot(wc, g, vertex.label = NA,  vertex.size=log(g.ind+1), vertex.color=new.color, edge.size = 0.5, edge.color = "grey",  layout = l)
```

12. Generemos otro tipo de gráfico: 
```{r}
plot(g, vertex.label=my.label2, layout=l, vertex.size=log(g.ind+1), vertex.label.color="Black",
            vertex.color=new.color, vertex.frame.color=new.color, edge.width= .01, edge.arrow.size=.2, 
            vertex.label.cex=.2,  
            edge.curved=TRUE, vertex.label.dist=rnorm(length(g.ind),.9,.03))
```

#EXPORTAR
13. Exportar con *jpeg()*:
```{r}
jpeg(file = "Network.jpg", width = 4000, height = 4000, units = "px", pointsize = 75, quality = 95, 
     bg = "white", res = NA, family = "", restoreConsole = TRUE, type = c("windows", "cairo"))
plot.igraph(g, vertex.label=my.label2, layout=l, vertex.size=log(g.ind+1)/3.5, vertex.label.color="Black",
            vertex.color=new.color, vertex.frame.color=new.color, edge.width= .01, edge.arrow.size=.2, vertex.label.cex=.2,  
            edge.curved=TRUE, vertex.label.dist=rnorm(length(g.ind),.9,.03))
dev.off()
```


## Visnetwork
14. Hagamos un grafico interactivo con *VisNetwork*:
```{r}
library(visNetwork)
head(nodos)
nodos$screen_name <- nodos$name
nodes <- nodos %>% rename(id = name, label = screen_name)
 visNetwork(nodes, links, main = paste0("Interaccion en Twitter")) %>%
      visIgraphLayout() %>%
      visNodes(
        shape = "dot",
        shadow = list(enabled = TRUE, size = 10)
      ) %>%
      visEdges(
        shadow = FALSE,
        color = list(color = "#C4C4C4", highlight = "#C4C4C4"), length = 1000
      ) %>%
      visOptions(highlightNearest = list(enabled = T, degree = 1,
                                         hover = T)) %>%
      visPhysics(enabled = F, solver = "repulsion", repulsion = list(nodeDistance = 1000)) %>%
      visInteraction(navigationButtons = TRUE)
```

## threejs
15. Hagamos una ultima nube con la funcion *graphjs*:

```{r}
library(threejs)
library(htmlwidgets)
gjs.an <- graphjs(g, bg="gray10", showLabels=F, stroke=F, 
                   layout_with_fr(g,  dim=3),
                  vertex.color=new.color,
                  main="Network interactiva sobre dolar" )
gjs.an
saveWidget(gjs.an, file="Politicos-Network-gjs-an.html")
browseURL("Media-Network-gjs-an.html")

```


